# 请教：企业会计准则讲解和企业会计准则的关系是什么？

提问人：苹果 时间：2011-09-12 14:31:22
前者是对后者的补充吗？ 在效力上，前者和后者完全相同吗？

回答人：chenyiwei
《企业会计准则》中的基本准则属于财政部部门规章。各项具体准则、应用指南、《企业会计准则解释》第 1 ～ 4 号为以“财会”文号发布的规范性文件，两者都具有强制执行的效力。 《企业会计准则讲解》是以“财政部会计司编写组”名义编写、由人民出版社出版的书籍，并非规范性文件，但其中涉及到大量对准则的讲解、补充的内容，并且有些内容事实上修改了准则正文或者应用指南的规定。财政部发布的若干规范性文件（如财会函[2008]60号文件）中要求“熟悉《企业会计准则讲解(2008)》新旧变化的内容，为做好相关工作奠定专业基础”，事实上赋予讲解“准规范性文件”的地位，并且由于《讲解》系法定的准则制定机构的相关人员编写，其权威性是其他类似书籍不可比拟的。